臺灣板橋地方法院刑事判決　　　　　　　96年度易字第3488號
公　訴　人　臺灣板橋地方法院檢察署檢察官
被　　　告　甲○○
上列被告因侵占案件，經檢察官提起公訴（96度偵緝字第2798號
），被告於準備程序進行中就被訴事實為有罪之陳述，經告知簡
式審判程序之旨，並聽取當事人之意見後，本院裁定由受命法官
獨任進行簡式審判程序，並判決如下：
    主  文
甲○○所犯如附表所示之業務侵占罪，應執行有期徒刑拾月。
    事  實
一、甲○○前於民國93年間因偽造文書等案件，經臺灣臺北地方
    法院判處有期徒刑6 月，如易科罰金，以銀元300 元折算壹
    日，緩刑3年。其自民國94年5 月13日起，在臺北市○○區
    ○○路1 段200 號6 樓之5 力山保全股份有限公司（下稱力
    山公司）任職，並自95年8 月1 日起負責為公司向三多停車
    管理有限公司在臺北縣汐止市○○路國泰醫院旁設立之「三
    多停車場」收取維護管理費用，為從事業務之人。詎甲○○
    因積欠債務，屢經債權人催討，遂意圖為自己不法之所有，
    分別於95年9 月12日、12月5 日、96年5 月1 日，向三多停
    車場收取同年8 月、11月份及96年4 月份之維護管理費各新
    臺幣（下同）10萬元，共計30萬元後，即變易持有為所有之
    意思，予以侵占入己，復向力山公司回報稱該停車場並未依
    約繳費，嗣96年5 月1 日甲○○因請假後未再返回公司，力
    山公司始查覺有異，經詢以三多停車場繳費情形，而查知甲
    ○○上開侵占事實。
二、案經力山公司訴由臺灣板橋地方法院檢察署檢察官偵查起訴
    。
    理  由
一、按被告除所犯為死刑、無期徒刑、最輕本刑為三年以上有期
    徒刑之罪或高等法院管轄第一審案件者外，於第一次審判期
    日前之準備程序進行中，被告先就被訴事實為有罪之陳述時
    ，審判長得告知被告簡式審判程序之旨，並聽取當事人、代
    理人、辯護人及輔佐人之意見後，裁定進行簡式審判程序，
    刑事訴訟法第273 條之1 第1 項定有明文。查公訴人就被告
    涉犯業務侵占罪嫌向本院提起公訴，而被告於準備程序中就
    被訴事實為有罪之陳述，且其所犯係死刑、無期徒刑、最輕
    本刑為三年以上有期徒刑以外之罪，經法官告知簡式審判程
    序之旨，並聽取公訴人、被告之意見後，本院爰依首揭規定
    ，合議裁定由受命法官獨任進行簡式審判程序，合先敘明。
二、訊之被告甲○○對上揭事實坦承不諱，核與告訴人公司代理
    人乙○○、丁○○、潘同亮於偵查、審理中指訴情節大致相
    符，復有力山公司人事資料卡、力山公司現金支出傳票等件
    在卷可參，是被告之自白顯與事實相符，依刑事訴訟法第15
    6 第1 項，得為證據，本件事證已臻明確，被告犯行洵堪認
    定。
三、核被告甲○○所為，係犯刑法第336 條第2 項之業務侵占罪
    。又被告先後三次業務侵占犯行，犯意各別，行為互異，應
    予分論併罰。至起訴意旨雖認被告得知已東窗事發，明知業
    已無向三多停車場收取費用之權限，且已有離職之盤算，竟
    意圖為自己不法之所有，仍於96年5 月1 日前往三多停車場
    收取年4 月份之維護管理費，使該停車場之承辦人員不知有
    異而仍將款項交付被告，而認被告涉犯刑法第339 條第1 項
    之詐欺取財罪云云，惟查被告係於96年5 月1 日向力山公司
    請假未再返回公司，經公司查覺有異，始知上開侵占事宜等
    情，業據告訴代理人潘同亮於本院審理中到庭證稱：被告是
    在五月一日當日有請假，之後就沒有回到公司，所以在五月
    一日之前，仍然是公司的職員，是在請假期間，公司才發現
    侵占的事情，之後被告也沒有提出正式的離職手續等語，是
    依告訴代理人所述，被告於96年5 月1 日向三多停車場收取
    維護管理費用之際仍未經公司停止職務，且其侵占犯行亦未
    經公司查覺，乃事後經公司查詢始知上情，則其本於職務向
    三多停車場收取維護管理費用，應無所謂施以詐術之可言，
    嗣後被告未將收取之款項交予公司，自行挪用，仍屬業務侵
    占行為，是以原起訴意旨以被告明知已無向該停車場收取費
    用之權限，且有離職之盤算而有詐欺意圖云云，顯乏依據，
    惟此部分因與起訴之基本社會事實同一，並經蒞庭檢察官當
    庭更正被告此部分犯行為業務侵占罪，是以本院自依此更正
    後之法條予以處斷。爰審酌被告因己積欠債務而起侵占犯意
    ，侵吞公司款項達30萬元，行為誠屬不該，惟酌以其事後已
    與告訴人達成和解，業經告訴代理人陳明在卷，且其亦坦承
    犯行，態度良好及犯罪之手段、所生危害等一切情狀，量處
    如主文所示之刑，並定其應執行之刑，以資懲儆。末查，被
    告所犯如附表編號一、二所示之犯罪時間係於96年4 月24日
    以前，合於中華民國九十六年罪犯減刑條例所定之減刑條件
    ，爰依該條例規定減刑之，並與編號三不應減之刑，定其應
    執行之刑。
據上論斷，依刑事訴訟法第273 條之1 第1 項、第299 條第1 項
前段，刑法第336 條第2 項、第51條第5 款、中華民國九十六年
罪犯減刑條例第2條第1項第3款、第7條、第11條，判決如主文。
本案經檢察官丙○○到庭執行職務。
中　　華　　民　　國　　96　　年　　12　　月　　18　　日
                  刑事第十一庭  法　官  徐蘭萍
以上正本證明與原本無異
如不服本判決應於送達後10日內向本院提出上訴狀
                                書記官  莊川億
中　　華　　民　　國　　96　　年　　12　　月　　19　　日
附錄本案中華民國刑法第336條
（公務公益侵占罪、業務侵占罪）
對於公務上或因公益所持有之物，犯前條第1 項之罪者，處1 年
以上 7 年以下有期徒刑，得併科 5 千元以下罰金。
對於業務上所持有之物，犯前條第1 項之罪者，處6 月以上5 年
以下有期徒刑，得併科 3 千元以下罰金。
前二項之未遂犯罰之。
附表
┌─────────────────────────────────┐
│附表                                                              │
├──┬──────────────┬────────┬──────┤
│編號│犯罪事實                    │罪名            │備  註      │
├──┼──────────────┼────────┼──────┤
│1   │95年9 月12日向三多停車場收取│意圖為自己不法之│符合減刑    │
│    │95年8 月份維護管理費用10萬元│所有，而侵占對於│            │
│    │，而侵占之。                │業務上所持有之物│            │
│    │                            │，處有期徒刑陸月│            │
│    │                            │，減為有期徒刑參│            │
│    │                            │月。            │            │
├──┼──────────────┼────────┼──────┤
│2   │95年12月5 日向三多停車場收取│意圖為自己不法之│符合減刑    │
│    │95年11月份維護管理費用10萬元│所有，而侵占對於│            │
│    │，而侵占之。                │業務上所持有之物│            │
│    │                            │，處有期徒刑陸月│            │
│    │                            │，減為有期徒刑參│            │
│    │                            │月。            │            │
├──┼──────────────┼────────┼──────┤
│3   │96年5 月1 日向三多停車場收取│意圖為自己不法之│不符合減刑  │
│    │96年4 月份維護管理費用10萬元│所有，而侵占對於│            │
│    │，而侵占之。                │業務上所持有之物│            │
│    │                            │，處有期徒刑陸月│            │
│    │                            │。              │            │
└──┴──────────────┴────────┴──────┘
